【裁判字號】    97,易,317
【裁判日期】    970519
【裁判案由】    竊盜
【裁判全文】
臺灣雲林地方法院刑事判決               97年度易字第317號
公  訴  人  臺灣雲林地方法院檢察署檢察官
被      告  乙○○
                    （另案在臺灣臺中看守所羈押中）
上列被告因竊盜案件，經檢察官提起公訴（97年度速偵字第27號
），被告就被訴事實為有罪之陳述，本院裁定進行簡式審判程序
，判決如下：
    主  文
乙○○共同犯攜帶兇器竊盜罪，累犯，處有期徒刑壹年肆月。扣
案之破壞剪貳支、伸縮桿壹支及繩索壹條，均沒收。
    事  實
一、乙○○前因毒品危害防制條例案件，經法院判處有期徒刑8
    月、5 月、8 月確定，於民國91年1 月2 日縮短刑期假釋出
    監，嗣經撤銷假釋，於93年1 月9 日入監執行殘刑；又因毒
    品危害防制條例、竊盜等案件，經法院分別判處有期徒刑10
    月、9 月、9 月，定應執行為有期徒刑2 年2 月確定；復因
    竊盜案件，經法院判處有期徒刑4 月確定，上開案件與殘刑
    接續執行，於95年8 月14日縮短刑期假釋出監，於96年4 月
    12日假釋期滿假釋未經撤銷，其未執行之刑，以已執行論。
    仍不知悔改，復與黃光榮（檢察官另案偵查中）共同基於意
    圖為自己不法所有之犯意聯絡，於97年4 月5 日上午9 時30
    分許，由黃光榮駕駛車牌號碼2763-QP 號自小客車搭載乙○
    ○，攜帶黃光榮所有之繩索1 條及客觀上足以對人生命、身
    體、安全構成威脅，可作為兇器使用之破壞剪2 支、伸縮桿
    1 支，共同前往雲林縣林內鄉○○村○○路坪頂25號電桿處
    ，由黃光榮持破壞剪連接伸縮桿，將繩索綁在破壞剪上控制
    剪刀頭剪斷電纜線，乙○○負責收取電纜線之方式，共同竊
    取該處臺灣電力股份有限公司（下稱臺電公司）所有之電纜
    線48公尺，得手後，為警當場查獲，並扣得其等行竊所用之
    破壞剪2 支、伸縮桿1 支及繩索1 條。
二、案經雲林縣警察局斗六分局報告臺灣雲林地方法院檢察署檢
    察官偵查起訴。
    理  由
一、本件被告乙○○所犯係死刑、無期徒刑、最輕本刑為3 年以
    上有期徒刑以外之罪，被告就被訴事實為有罪之陳述，經本
    院裁定以簡式審判程序審理，依刑事訴訟法第273 條之2、
    同法第159 條第2 項之規定，不適用傳聞法則有關限制證據
    能力之相關規定，合先敘明。
二、上揭事實，業據被告乙○○坦承不諱，且經證人即臺電公司
    線路技術員朱明道於警詢時證述明確，並有贓物認領保管單
    1 紙、現場照片12張在卷可稽，復有共犯黃光榮所有行竊所
    用之破壞剪2 支、伸縮桿1 支及繩索1 條扣案可證，足認被
    告自白與事實相符，堪可採信。本件事證明確，被告犯行堪
    以認定，應依法論科。
三、按刑法第321 條第1 項第3 款之攜帶兇器竊盜罪，係以行為
    人攜帶兇器竊盜為其加重條件，此所謂兇器，其種類並無限
    制，凡客觀上足對人之生命、身體、安全構成威脅，具有危
    險性之兇器均屬之，且祇須行竊時攜帶此種具有危險性之兇
    器為已足，並不以攜帶之初有行兇之意圖為必要，最高法院
    79年臺上字第5253號著有判例可資參照。查被告乙○○與黃
    光榮持以行竊之破壞剪2 支，1 支為灰色，1 支為紅色，灰
    色鐵剪為鐵製、全長約46公分，剪刀頭呈魚嘴狀；紅色鐵剪
    1 支，鐵剪本身長約46公分，均為鐵製，剪刀頭上面以螺絲
    鎖上L 型鐵片，2 邊長分別為21.5公分、14公分；伸縮桿1
    支為塑膠材質，拉出之後共有5 段，全長675 公分等情，業
    經本院當庭勘驗屬實（見本院卷第22頁反面），足認該破壞
    剪2 支、伸縮桿1 支均足以對人生命、身體、安全構成威脅
    ，為具有危險性之兇器。是核被告乙○○所為，係犯刑法第
    321 條第1 項第3 款之攜帶兇器竊盜罪。被告上開竊盜犯行
    ，與黃光榮有犯意之聯絡及行為之分擔，為共同正犯。又被
    告有如事實欄所載之前案科刑及執行紀錄，有卷附臺灣高等
    法院被告前案紀錄表可按，其受有期徒刑之執行完畢，5 年
    以內故意再犯有期徒刑以上之罪，為累犯，應依刑法第47條
    第1 項之規定，加重其刑。爰審酌被告正值年輕力壯，不思
    循正途獲取財物，竟竊取臺電公司電纜線，造成臺電公司之
    損害，及其竊盜之手段、所得財物價值、犯後態度、教育程
    度等一切情狀，量處如主文所示之刑。扣案之破壞剪2 支、
    伸縮桿1 支及繩索1 條，係共犯黃光榮所有供本件犯罪所用
    之物，業據被告供明在卷，爰依法宣告沒收。
據上論斷，應依刑事訴訟法第273 條之1 第1 項、第299 條第1
項前段，刑法第28條、第321 條第1 項第3 款、第47條第1 項、
第38條第1 項第2 款，判決如主文。
本案經檢察官甲○○到庭執行職務。
中    華    民    國    97    年    5     月    19    日
                  刑事第二庭    法  官  王  素  珍
以上正本證明與原本無異。
如不服本判決，應於判決收受後10日內，向本院提出上訴狀（須
附繕本）。
                                書記官  吳  伊  婷
中    華    民    國    97    年    5     月    19    日
附錄本案論罪科刑法條：
中華民國刑法第321條第1項第3款
（加重竊盜罪）
犯竊盜罪而有左列情形之一者，處6 月以上5 年以下有期徒刑：
一  於夜間侵入住宅或有人居住之建築物、船艦或隱匿其內而犯
    之者。
二  毀越門扇、牆垣或其他安全設備而犯之者。
三  攜帶兇器而犯之者。
四  結夥三人以上而犯之者。
五  乘火災、水災或其他災害之際而犯之者。
六  在車站或埠頭而犯之者。
前項之未遂犯罰之。


司法院資訊處製作；財團法人民間司法改革基金會備份。
